臺灣高雄地方法院刑事判決　　　　　　　九十三年度訴字第九一六號
　　公　訴　人　臺灣高雄地方法院檢察署檢察官
　　被　　　告　乙○○
右列被告因違反毒品危害防制條例案件，經檢察官提起公訴（九十三年度毒偵字第一
○四四號），本院依簡式審判程序審理判決如左：
    主  文
乙○○連續施用第二級毒品，處有期徒刑捌月；扣案第二級毒品安非他命貳包（其中
壹包，驗後淨重零點零玖公克，空包裝重零點貳肆公克；另壹包驗前毛重零點柒
公克，驗後淨重零點零捌公克，包裝重零點貳捌公克），均沒收銷燬之。
被訴施用第一級毒品部分，免訴。
    事  實
一、乙○○前曾於民國九十年間因違反毒品危害防制條例案件，經法院判處有期徒
    刑四月，如易科罰金，以三百元折算一日確定（臺灣臺南地方法院九十一年度易
    緝字第五八號），於九十一年間因恐嚇取財、偽造文書、違反毒品危害防制條
    例等案件，經法院分別判處有期徒刑四月、三月（以上二罪，如易科罰金，均以
    三百元折算一日）、八月確定（臺灣臺南地方法院九十一年度易字第八七○號、
    九十二年度營簡字第二一號、九十二年度訴緝字八七號）；俟上開四罪經定其應
    執行刑為有期徒刑一年六月確定（現正執行中，不構成累犯）。又曾於八十八年
    二月間因施用毒品案件，經裁定送觀察、勒戒（臺灣臺南地方法院八十八年度毒
    聲字第一七七一號）後，認無繼續施用毒品之傾向，業於八十八年七月十五日觀
    察、勒戒執行完畢釋放，並經臺灣臺南地方法院檢察署檢察官於八十八年七月十
    六日以八十八年度偵字第六二三九號為不起訴處分確定。再於八十八年十月間因
    施用第二級毒品安非他命案件，經裁定送觀察、勒戒（臺灣臺南地方法院八十八
    年度毒聲字第三四一四號）後，認無繼續施用毒品之傾向，並經臺灣臺南地方法
    院檢察署檢察官於八十九年十二月二十八日以八十九年度毒偵緝字第六二○號為
    不起訴處分確定。復於九十年間因施用毒品案件，經裁定送強制戒治（臺灣臺南
    地方法院九十年度毒聲字第二四五九號）、停止戒治並宣告所餘戒治期間付保護
    管束（臺灣臺南地方法院九十一年度毒聲字第一八九○號），並就該施用毒品犯
    行，經法院判處有期徒刑四月，如易科罰金，以三百元折算一日確定（臺灣臺南
    地方法院九十一年度易緝字第五八號）。另於九十一年間因施用毒品案件，經法
    院裁定撤銷前開停止戒治，並宣告所餘戒治期間令入戒治處所施以強制戒治（臺
    灣臺南地方法院九十二年度毒聲字第七○○號），並就該施用毒品犯行，經法院
    判處有期徒刑八月確定（臺灣臺南地方法院九十一年度訴緝字八七號）。詎乙○
    ○於前受觀察、勒戒執行完畢釋放後五年以內，猶不知悔改，明知安非他命業經
    公告為毒品危害防制條例第二條第二項第二款之第二級毒品，不得非法持有、施
    用，竟仍基於施用第二級毒品安非他命之概括犯意，自九十二年四月間某日起至
    九十二年十月三日十三時二十分許往前回溯二十四小時內之某時止，連續在臺南
    縣將軍鄉西華村六十號等處，以將安非他命粉末放入吸食器內加熱燒烤產生煙霧
    後吸食其煙霧之方式，施用第第二級毒品安非他命多次。嗣經警於九十二年十月
    三日十三時二十分許，在高雄縣大樹鄉○○村○○○路一四五號前查獲，並扣得
    其持有之第二級毒品安非他命二包（其中一包起訴書誤列為第一級毒品海洛因，
    驗後淨重○．○九公克，空包裝重○．二四公克；另一包驗前毛重○．三三七公
    克，驗後淨重○．○八公克，包裝重○．二八公克）。
二、案經高雄縣政府警察局仁武分局報告臺灣高雄地方法院檢察署檢察官偵查起訴。
    理  由
壹、有罪（施用第二級毒品）部分：
一、本案被告所犯違反毒品危害防制條例第十條第二項之施用第二級毒品罪，其法定
    刑為死刑、無期徒刑、最輕本刑為三年以上有期徒刑以外之罪，於準備程序進行
    中，被告就被訴事實為有罪之陳述，經受命法官告知簡式審判程序之要旨及經被
    告同意適用簡式審判程序後，本院合議庭裁定本案由受命法官獨任進行簡式審判
    程序審理在卷，合先敘明。
二、訊據被告乙○○對右揭連續施用第二毒品安非他命之犯罪事實供認不諱，而被告
    於遭警查獲時所採尿液送驗結果，確呈安非他命陽性反應之事實，有高雄縣政府
    衛生局九二煙檢字第一八八二號（詳臺灣臺南地方法院檢察署九十二年度毒偵字
    第一九七九號偵卷內第二十頁）、高雄醫學大學附設中和紀念醫院報告編號：0
    000－000號濫用藥物尿液檢驗報告（詳本院卷內第二十四頁）各一紙附卷
    可稽；另被告於遭警查獲時扣案之第二級毒品安非他命二包，經送驗結果，確均
    呈安非他命陽性反應之事實，有法務部調查局報告編號調科壹字第2200162222號
    、第00000000000號各一紙（詳臺灣臺南地方法院檢察署九十二年度毒偵字第一
    九七九號偵卷內第十六頁、第三十四頁）附卷可稽。足認被告之自白核與事實相
    符。又被告前曾於八十八年二月間因施用毒品案件，經裁定送觀察、勒戒（臺灣
    臺南地方法院八十八年度毒聲字第一七七一號）後，認無繼續施用毒品之傾向，
    業於八十八年七月十五日觀察、勒戒執行完畢釋放，並經臺灣臺南地方法院檢察
    署檢察官於八十八年七月十六日以八十八年度偵字第六二三九號為不起訴處分確
    定。再於八十八年十月間因施用第二級毒品安非他命案件，經裁定送觀察、勒戒
    （臺灣臺南地方法院八十八年度毒聲字第三四一四號）後，認無繼續施用毒品之
    傾向，並經臺灣臺南地方法院檢察署檢察官於八十九年十二月二十八日以八十九
    年度毒偵緝字第六二○號為不起訴處分確定。復於九十年間因施用毒品案件，經
    裁定送強制戒治（臺灣臺南地方法院九十年度毒聲字第二四五九號）、停止戒治
    並宣告所餘戒治期間付保護管束（臺灣臺南地方法院九十一年度毒聲字第一八九
    ○號），並就該施用毒品犯行，經法院判處有期徒刑四月，如易科罰金，以三百
    元折算一日確定（臺灣臺南地方法院九十一年度易緝字第五八號）。另於九十一
    年間因施用毒品案件，經法院裁定撤銷前開停止戒治，並宣告所餘戒治期間令入
    戒治處所施以強制戒治（臺灣臺南地方法院九十二年度毒聲字第七○○號），並
    就該施用毒品犯行，經法院判處有期徒刑八月確定（臺灣臺南地方法院九十一年
    度訴緝字八七號）。詎乙○○於前受觀察、勒戒執行完畢釋放後五年以內，猶不
    知悔改再犯本案施用毒品之行為，為五年以內再犯毒品危害防制條例第十條第二
    項之施用第二級毒品罪行，亦有臺灣高等法院被告全國前案紀錄表一份附卷足憑
    。事證明確，被告右揭連續施用第二級毒品安非他命之犯罪事實洵堪認定，應予
    依法論科。
三、查被告行為後，毒品危害防制條例業於九十二年六月六日經立法院三讀修正通過
    ，並於同年七月九日公布，依新修正之該條例第三十六條：「本條例自公布後六
    個月施行」之規定，新修正之毒品危害防制條例業於九十三年一月九日生效施行
    。又依新修正之該條例第三十五條第一項第三款之規定，於修正施行前繫屬之施
    用毒品案件，於修正施行後，審判中之案件，由法院依修正後規定處理之。又修
正前、後之毒品危害防制條例就第十條第二項之施用第二級毒品罪之處罰，其處
    罰法條及刑罰並無變更，自無刑法第二條第一項但書新、舊法之比較問題。而安
    非他命係毒品危害防制條例第二條第二項第二款所定之第二級毒品，不得非法持
    有、施用，被告竟持以施用；又被告係於前受觀察、勒戒執行完畢釋放後，五年
    以內再犯毒品危害防制條例第十條第二項之施用毒品行為，依修正後同條例第二
    十三條第二項之規定，應依法予以論科。故核被告乙○○所為，係犯毒品危害防
    制條例第十條第二項之施用第二級毒品罪。被告施用第二級毒品安非他命前同時
    持有第二級毒品安非他命，其持有之低度行為，已為施用之高度行為所吸收，不
    另論以持有罪。又被告自九十二年四月間某日起至九十二年十月三日十三時二十
    分許往前回溯二十四小時內之某時止，就上開施用第二級毒品安非他命之多次犯
    行，係時間緊接，手法相同，觸犯構成要件同一之罪名，顯係基於概括之犯意反
    覆而為之，為連續犯，應依刑法第五十六條之規定，論以連續施用第二級毒品一
    罪，並依法加重其刑。茲審酌被告前曾於八十八年二月間因施用毒品案件，經裁
    定送觀察、勒戒（臺灣臺南地方法院八十八年度毒聲字第一七七一號）後，認無
    繼續施用毒品之傾向，業於八十八年七月十五日觀察、勒戒執行完畢釋放，並經
    臺灣臺南地方法院檢察署檢察官於八十八年七月十六日以八十八年度偵字第六二
    三九號為不起訴處分確定。再於八十八年十月間因施用第二級毒品安非他命案件
    ，經裁定送觀察、勒戒（臺灣臺南地方法院八十八年度毒聲字第三四一四號）後
    ，認無繼續施用毒品之傾向，並經臺灣臺南地方法院檢察署檢察官於八十九年十
    二月二十八日以八十九年度毒偵緝字第六二○號為不起訴處分確定。復於九十年
    間因施用毒品案件，經裁定送強制戒治（臺灣臺南地方法院九十年度毒聲字第二
    四五九號）、停止戒治並宣告所餘戒治期間付保護管束（臺灣臺南地方法院九十
    一年度毒聲字第一八九○號），並就該施用毒品犯行，經法院判處有期徒刑四月
    ，如易科罰金，以三百元折算一日確定（臺灣臺南地方法院九十一年度易緝字第
    五八號）。另於九十一年間因施用毒品案件，經法院裁定撤銷前開停止戒治，並
    宣告所餘戒治期間令入戒治處所施以強制戒治（臺灣臺南地方法院九十二年度毒
    聲字第七○○號），並就該施用毒品犯行，經法院判處有期徒刑八月確定（臺灣
    臺南地方法院九十一年度訴緝字八七號）。其於前受觀察、勒戒執行完畢釋放後
    五年以內，猶不知悔改再犯本案相同罪行，顯見意志不堅，並對施用毒品之行為
    不知悛悔，惟其犯罪係戕害自身，尚未害及他人，及犯後已坦承犯行，態度尚佳
    等一切情狀，爰酌情量處如主文所示之刑，以示儆懲。扣案第二級毒品安非他命
    二包，經送驗結果，確為第二級毒品安非他命業如前述，屬毒品危害防制條例所
    定之毒品，為違禁物，不問屬於犯人與否，爰併依同條例第十八條第一項前段之
    規定，均宣告沒收銷燬之。
貳、免訴（施用第一級毒品）部分：
一、公訴意旨另以：被告乙○○自九十二年四月間某日起至九十二年十月三日十三時
    二十分許往前回溯二十四小時內之某時止，連續在臺南縣將軍鄉西華村六十號等
    處，施用第一級毒品海洛因多次。嗣經警於九十二年十月三日十三時二十分許，
    在高雄縣大樹鄉○○村○○○路一四五號前查獲，並扣得其持有之第一級毒品海
    洛因一包（起訴書誤列為二包，經檢驗後僅一包為第一級毒品海洛因，驗後淨重
    ○．一六公克，空包裝重○．二三公克）、注射針筒一支（含微量海洛因成份）
    ，因認被告涉另涉犯毒品危害防制條例第十條第一項之施用第一級毒品罪嫌。
二、按「案件曾經判決確定者，應為免訴之判決，此項原則關於實質上一罪或裁判上
    一罪，均有其適用。連續犯係裁判上一罪，其一部分犯罪事實曾經判決確定者，
    其效力當然及於全部，故檢察官復將其他部分重行起訴，亦應諭知免訴之判決」
    ，此有最高法院四十九年台非字第二○號判例意旨可資參照。次按「刑事訴訟法
    第二百九十四條第一款（現行法第三百零二條第一款）規定，案件曾經判決確定
    者，應為免訴之判決，係以同一案件，已經法院為實體上之確定判決，該被告應
    否受刑事制裁，即因前次判決而確定，不能更為其他有罪或無罪之實體上裁判。
    此項原則，關於實質上一罪或裁判上一罪（如刑法第五十五條及第五十六條之犯
    罪），其一部事實已經判決確定者，對於構成一罪之其他部分，固亦均應適用，
    但此種情形，係因審判不可分之關係，在審理事實之法院，對於全部犯罪事實，
    按照刑事訴訟法第二百四十六條規定本應予以審判，故其確定判決之既判力，亦
    自應及於全部之犯罪事實，若在最後審理事實法院宣示判決後，始行發生之事實
    ，既非該法院所得審判，即為該案判決之既判力所不能及．．．」，此亦有最高
    法院三十二年上字第二五七八號判例意旨足參。是參諸上開最高法院判例意旨，
    連續犯之前案確定判決之既判力，自及於前案最後審理事實法院宣示判決之日為
    止，合先敘明。
三、經查，被告乙○○前曾於九十一年間，因自九十年十二月間某日起迄九十一年五
    月十七日六時許，於不詳地點，連續施用第一級毒品海洛因多次之犯行，經臺灣
    臺南地方法院於九十二年十月二十九日，以九十二年度訴緝字第八七號刑事判決
    ，以被告連續施用第一級毒品罪，而判處有期徒刑八月，於九十二年十一月十日
    確定之事實（下稱前案），有臺灣臺南地方法院九十二年度訴緝字第八七號刑事
    判決書（詳臺灣臺南地方法院檢察署九十二年度毒偵字一九七九號偵卷內第十頁
    至第十四頁）、臺灣高等法院被告全國前案紀錄表各一份附卷可稽。而本案公訴
    人係起訴被告自九十二年四月間某日起至九十二年十月三日十三時二十分許往前
    回溯二十四小時內之某時許止，復連續在臺南縣將軍鄉西華村六十號等處，施用
    第第一級毒品海洛因多次之犯行，雖與前案時間相隔十一月餘，惟手法相同，且
    係觸犯構成要件同一之罪名；復參以被告已有多次毒品前科，有前揭全國前案紀
    錄表可據，足認被告應係基於概括犯意，而持續施用第一級毒品海洛因多次，故
    前案所裁判之事實與本案起訴之犯罪事實顯有連續犯之裁判上一罪關係。是揆諸
    前揭最高法院審判不可分原則之判例意旨，前案確定判決之效力自應及於本案起
    訴之犯罪事實。茲公訴人復將已為前案確定判決效力所及之本案裁判上一罪犯罪
    事實部分再行起訴，本案依法自應為免訴判決之諭知。末查，被告所涉本案施用
    第一級品罪既經為免訴之判決，則被告遭警查獲時扣案之第一級毒品海洛因一包
    （起訴書誤列為二包，經檢驗後僅一包為第一級毒品海洛因，驗後淨重○．一六
    公克，空包裝重○．二三公克）、注射針筒一支（含微量海洛因成份），依法自
    無從為沒收銷燬之宣告，應由檢察官另為處理，附此敘明。
據上論斷，應依刑事訴訟法第二百七十三條之一第一項、第二百八十四條之一、第二
百九十九條第一項前段、第三百零二條第一款，毒品危害防制條例第三十五條第一項
第三款、第十條第二項、第十八條第一項前段，刑法第十一條前段、第五十六條，判
決如主文。
本案經檢察官甲○○到庭執行職務。
中      華      民      國      九十三      年    五    月    二十八    日
  臺灣高雄地方法院刑事第六庭
                                      法  官  柯  盛  益
右正本證明與原本無異。
如不服本判決，應於判決送達後十日內，向本院提出上訴狀。
                                      書記官  陳  昱  良
中      華      民      國      九十三      年    五    月    二十八    日
附錄本案判決論罪科刑法條全文
毒品危害防制條例第十條第二項：
施用第二級毒品者，處三年以下有期徒刑。
